【裁判字號】    90,訴,170
【裁判日期】    900302
【裁判案由】    清償借款
【裁判全文】
臺灣臺南地方法院民事判決  九十年度訴字第一七○號
    原      告  甲○○
    被      告  乙○○
右當事人間請求清償借款事件，本院判決如左：
    主      文
被告應給付原告新台幣玖拾萬元，並自民國八十九年十二月二十六日起至清償日止按
週年利率百分之五計算之利息。
訴訟費用由被告負擔。
    事      實
甲、原告方面：
一、聲明：求為判決如主文所示。
二、陳述：
    被告持台南市第三信用合作社支票二張，面額分別為新台幣  (下同)三十萬元及
    六十萬元向原告借款共九十萬元，有原告經台南縣學甲鎮農將借款會匯交被告收
    執為證，詎原告發存證信函履次催討，被告均置之不理，為此迫不得已，狀請
    鈞院准如訴之聲明而為判決。
三、證據：提出付款人台南市第三信用合作支票二紙、台南縣學甲農會取款憑條三紙
          、學甲郵局一六四號存證信函一紙。
乙、被告方面：
一、聲明：求為判決：駁回原告之訴。
二、陳述：
(一)原告所述被告向其借款並非事實，因原告與訴外人即被告妹婿劉順展有金錢往來
    ，其才向原告借款九十萬元給妹婿使用，並由妹婿繳利息，因妹婿生意失敗，利
    息繳至八十九年十月間才沒續繳。
(二)原告所提出之支票發票日係於八十四年間交付，該支票已無效。
    理      由
一、本件原告主張：被告持台南市第三信用合作社支票二張，面額分別為三十萬元及
    六十萬元向原告借款九十萬元，該款項原告由台南縣學甲鎮農會匯交被告後，詎
    原告以存證信函催討，被告均置之不理等情等情。被告則以：原告述被告向其借
    款並非事實，因原告與訴外人即被告妹婿劉順展有金錢往來，其才向原告借款九
    十萬元給妹婿使用，並由妹婿繳利息，因妹婿生意失敗，利息繳至八十九年十月
    間才沒續繳。又原告所提出之支票發票日係於八十四年間交付，該支票已無效云
    云，資為抗辯。
二、按民法第四百七十八條規定：消費借貸未定返還期限者，借用人得隨時返還，貸
    與人亦得定一個月以上之相當期限催告返還。所謂貸與人得定一個月以上之相當
    期限催告返還，非謂貸與人之催告必須定有期限，祇須貸與人有催告之事實，而
    催告後已逾一個月以上相當期限者，即認借用人有返還借用物之義務。又民法第
    二百零三條：應付利息之債務，其利率未經約定，亦無法律可據者，週年利率為
    百分之五。原告主張之右揭事實，業據陳明在卷，並提出付款人台南市第三信用
    合作支票二紙、台南縣學甲農會取款憑條三紙、學甲郵局一六四號存證信函一紙
    為證。該存證信函原告亦載明，就未定返還期限之借款催告被告應於八十九年十
    二月二十五日返還。又被告對原告所述借款九十萬元經催討未還及原告所提證物
    ，均不爭執。雖被告抗辯所借款項係其妹婿使用，無得為其不返還之理由，再本
    件原告依消費借貸請求，被告竟以支票於八十四年間簽發，時效消滅抗辯，亦屬
    無據，所辯自無可採。可信原告主張為真實。
三、從而，原告依消費借貸之法律關係，請求被告給付九十萬元，並自八十九年十二
    月二十六日起至清償日止按週年利率百分之五計算之利息，依法即無不合，應予
    准許。
四、結論：原告之訴為有理由，依民事訴訟法第七十八條，判決如主文。
中      華      民      國    九十      年      三      月    二      日
                                臺灣臺南地方法院民事第一庭
~B法      官  蘇清水
右為正本係照原本作成。
如對本判決上訴，須於判決送達後廿日內向本院提出上訴狀。
中      華      民      國    九十      年      三      月    二      日
~B法院書記官  王志銘


司法院資訊處製作；財團法人民間司法改革基金會備份。
